# 产业基金入股的会计处理

提问人：李李QQ 时间：2020-03-22 08:05:22
请教陈老师及论坛的各位老师：
A集团公司与B金融公司及C公司成立一合伙企业（系一产业基金），有合伙协议约定，C公司为普通合伙人，A集团与B金融公司为有限合伙人。 B金融公司承担优先级回报，C公司承担中间级回报，A集团承担劣后级回报。产业基金投资于一个产业项目，产业基金对项目公司100%持股，该产业项目投产后每年有稳定的投资回报。
由合伙协议及其回报计算表判断，C普通合伙人虽然承担中间级回报，但是根据其回报计算表，其属于代理人（每年领取相对固定的薪酬），B金融公司优先级回报基本属于固定收益型，A集团公司实质控制项目公司。
我的问题有 2
1 、对于项目公司单体而言，产业基金的入股，是否应作为权益工具处理？
2 、对于A集团层面是否应将基金公司纳入合并报表，及金融公司的投资是否应作为债务工具处理？
我的分析如下：
1 、对于单体项目公司而言，由于其股东是唯一的，其实产业基金承担了公司的全部的经营与财务风险，应作为权益工具核算。
2 、对于A集团，由于根据B公司及C公司的收益计算表及合伙协议等信息，判断C公司属于基金的代理人，B金融公司属于债务性投资人，A集团承担了项目公司的剩余风险和报酬且A集团实质上控制控制基金公司和项目公司，应将项目公司及基金公司纳入合并报表范围，在合并报表层面，金融公司的投资应作为债务工具核算。
上述分析还请各位老师指点。

回答人：chenyiwei
你的理解基本合理。普通合伙人C的份额也属于负债。另外归属于B、C的收益或管理费等均属于合并报表层面的费用。